臺灣臺北地方法院刑事判決
111年度審訴字第1079號
公  訴  人  臺灣臺北地方檢察署檢察官
被      告  蔡景麟



上列被告因傷害案件，經檢察官提起公訴（111年度偵字第7500
號），本院判決如下：
    主  文
本件公訴不受理。
    理  由
一、公訴意旨如附件起訴書所載。
二、告訴乃論之罪，告訴人於第一審辯論終結前得撤回其告訴，
    又告訴經撤回者，應諭知不受理之判決，刑事訴訟法第238
    條第1項、第303條第3款分別定有明文。
三、本件告訴人告訴被告傷害案件，起訴書認係觸犯刑法第277
    條第1項之傷害罪，依刑法第287條前段之規定，須告訴乃論
    。茲據告訴人撤回告訴，依照首開說明，本件不經言詞辯論
    ，逕為諭知不受理之判決。
據上論斷，應依刑事訴訟法第303條第3款、第307條判決如主文
本案經檢察官高文政提起公訴，檢察官邱曉華到庭執行職務。
中    華    民    國　　111 　年　 　9   　月 　 1 　 日
                  刑事第二十庭 審判長法　官　洪英花
　　　　　　　　　
　　　　　　　　　                   法  官  賴鵬年
　　　　　　　　　
　　　　　　　　　                   法  官  謝欣宓
以上正本證明與原本無異。
如不服本判決應於收受送達後20日內向本院提出上訴書狀，並應
敘述具體理由；其未敘述上訴理由者，應於上訴期間屆滿後20日
內向本院補提理由書（均須按他造當事人之人數附繕）「切勿逕
送上級法院」。
告訴人或被害人如對於本判決不服者，應具備理由請求檢察官上
訴，其上訴期間之計算係以檢察官收受判決正本之日期為準。
因疫情而遲誤不變期間，得向法院聲請回復原狀。
                                     書記官  洪啟瑞
中    華    民    國　　111 　年　 　9   　月 　 1　  日
附件： 
臺灣臺北地方檢察署檢察官起訴書
                                     111年度偵字第7500號
　　被　　　告　蔡景麟　男　53歲（民國00年0月00日生）
　　　　　　　　　　　　住○○市○○區○○街0段00號
　　　　　　　　　　　　居宜蘭縣○○鎮○○街00號5樓之3
　　　　　　　　　　　　國民身分證統一編號：Z000000000號
上列被告因傷害案件，已經偵查終結，認應提起公訴，茲將犯罪
事實及證據並所犯法條分敘如下：
　　　　犯罪事實
一、蔡景麟與劉孟涵(所涉傷害部分另為不起訴處分)於民國111
    年1月31日20時50分許，在臺北市○○區○○○路0段000號前搭乘
    噶瑪蘭客運營業大客車，2人因座位問題發生爭執，蔡景麟
    竟基於傷害之犯意，以右手歐打劉孟涵頭部，使其受有頭部
    外傷併腦震盪及左眼視網膜剝離之傷害。
二、案經劉孟涵訴由臺北市政府警察局大安分局報告偵辦。
　　　　證據並所犯法條
一、證據清單及待證事實：
編號 證據名稱 待證事實 1 被告蔡景麟之自白 全部犯罪事實。 2 證人即告訴人劉孟涵之指證 全部犯罪事實。 3 噶瑪蘭客運之監視錄影檔案光碟、畫面翻拍相片及本署檢察官之勘驗筆錄 全部犯罪事實。 4 醫療財團法人羅許基金會羅東博愛醫院診斷證明書、臺北市立聯合醫院(仁愛院區)診斷證明書 告訴人劉孟涵受有上開傷害之事實。 
二、核被告蔡景麟所為，係犯刑法第277條第1項之傷害罪嫌。
三、依刑事訴訟法第251條第1項提起公訴。
　　此　致
臺灣臺北地方法院
中　　華　　民　　國　 111　　年　　4 　　月　　19　　日
                              檢 察 官  高 文 政
本件正本證明與原本無異
中　　華　　民　　國　 111　　年　　5 　　月　　6 　　日
                              書 記 官  范 瑜 倩
附錄本案所犯法條全文
中華民國刑法第277條
傷害人之身體或健康者，處 5 年以下有期徒刑、拘役或 50 萬
元以下罰金。
犯前項之罪，因而致人於死者，處無期徒刑或 7 年以上有期徒
刑；致重傷者，處 3 年以上 10 年以下有期徒刑。